{"present": {"1 Singular": {"Affirmative": "scoirim", "Question": "an scoirim?", "Negative": "n\u00ed scoirim"}, "2 Singular": {"Affirmative": "scoireann t\u00fa", "Question": "an scoireann t\u00fa?", "Negative": "n\u00ed scoireann t\u00fa"}, "3 Singular": {"Male": {"Affirmative": "scoireann s\u00e9", "Question": "an scoireann s\u00e9?", "Negative": "n\u00ed scoireann s\u00e9"}, "Female": {"Affirmative": "scoireann s\u00ed", "Question": "an scoireann s\u00ed?", "Negative": "n\u00ed scoireann s\u00ed"}}, "1 Plural": {"Compressed": {"Affirmative": "scoirimid", "Question": "an scoirimid?", "Negative": "n\u00ed scoirimid"}, "Extended": {"Affirmative": "scoireann muid", "Question": "an scoireann muid?", "Negative": "n\u00ed scoireann muid"}}, "2 Plural": {"Affirmative": "scoireann sibh", "Question": "an scoireann sibh?", "Negative": "n\u00ed scoireann sibh"}, "3 Plural": {"Affirmative": "scoireann siad", "Question": "an scoireann siad?", "Negative": "n\u00ed scoireann siad"}, "Passive": {"Affirmative": "scoirtear", "Question": "an scoirtear?", "Negative": "n\u00ed scoirtear"}}, "future": {"1 Singular": {"Affirmative": "scoirfidh m\u00e9", "Question": "an scoirfidh m\u00e9?", "Negative": "n\u00ed scoirfidh m\u00e9"}, "2 Singular": {"Affirmative": "scoirfidh t\u00fa", "Question": "an scoirfidh t\u00fa?", "Negative": "n\u00ed scoirfidh t\u00fa"}, "3 Singular": {"Male": {"Affirmative": "scoirfidh s\u00e9", "Question": "an scoirfidh s\u00e9?", "Negative": "n\u00ed scoirfidh s\u00e9"}, "Female": {"Affirmative": "scoirfidh s\u00ed", "Question": "an scoirfidh s\u00ed?", "Negative": "n\u00ed scoirfidh s\u00ed"}}, "1 Plural": {"Compressed": {"Affirmative": "scoirfimid", "Question": "an scoirfimid?", "Negative": "n\u00ed scoirfimid"}, "Extended": {"Affirmative": "scoirfidh muid", "Question": "an scoirfidh muid?", "Negative": "n\u00ed scoirfidh muid"}}, "2 Plural": {"Affirmative": "scoirfidh sibh", "Question": "an scoirfidh sibh?", "Negative": "n\u00ed scoirfidh sibh"}, "3 Plural": {"Affirmative": "scoirfidh siad", "Question": "an scoirfidh siad?", "Negative": "n\u00ed scoirfidh siad"}, "Passive": {"Affirmative": "scoirfear", "Question": "an scoirfear?", "Negative": "n\u00ed scoirfear"}}, "past": {"1 Singular": {"Affirmative": "scoir m\u00e9", "Question": "ar scoir m\u00e9?", "Negative": "n\u00edor scoir m\u00e9"}, "2 Singular": {"Affirmative": "scoir t\u00fa", "Question": "ar scoir t\u00fa?", "Negative": "n\u00edor scoir t\u00fa"}, "3 Singular": {"Male": {"Affirmative": "scoir s\u00e9", "Question": "ar scoir s\u00e9?", "Negative": "n\u00edor scoir s\u00e9"}, "Female": {"Affirmative": "scoir s\u00ed", "Question": "ar scoir s\u00ed?", "Negative": "n\u00edor scoir s\u00ed"}}, "1 Plural": {"Compressed": {"Affirmative": "scoireamar", "Question": "ar scoireamar?", "Negative": "n\u00edor scoireamar"}, "Extended": {"Affirmative": "scoir muid", "Question": "ar scoir muid?", "Negative": "n\u00edor scoir muid"}}, "2 Plural": {"Affirmative": "scoir sibh", "Question": "ar scoir sibh?", "Negative": "n\u00edor scoir sibh"}, "3 Plural": {"Compressed": {"Affirmative": "scoir siad", "Question": "ar scoir siad?", "Negative": "n\u00edor scoir siad"}, "Extended": {"Affirmative": "scoireadar", "Question": "ar scoireadar?", "Negative": "n\u00edor scoireadar"}}, "Passive": {"Affirmative": "scoireadh", "Question": "ar scoireadh?", "Negative": "n\u00edor scoireadh"}}, "condi": {"1 Singular": {"Affirmative": "scoirfinn", "Question": "an scoirfinn?", "Negative": "n\u00ed scoirfinn"}, "2 Singular": {"Affirmative": "scoirfe\u00e1", "Question": "an scoirfe\u00e1?", "Negative": "n\u00ed scoirfe\u00e1"}, "3 Singular": {"Male": {"Affirmative": "scoirfeadh s\u00e9", "Question": "an scoirfeadh s\u00e9?", "Negative": "n\u00ed scoirfeadh s\u00e9"}, "Female": {"Affirmative": "scoirfeadh s\u00ed", "Question": "an scoirfeadh s\u00ed?", "Negative": "n\u00ed scoirfeadh s\u00ed"}}, "1 Plural": {"Compressed": {"Affirmative": "scoirfimis", "Question": "an scoirfimis?", "Negative": "n\u00ed scoirfimis"}, "Extended": {"Affirmative": "scoirfeadh muid", "Question": "an scoirfeadh muid?", "Negative": "n\u00ed scoirfeadh muid"}}, "2 Plural": {"Affirmative": "scoirfeadh sibh", "Question": "an scoirfeadh sibh?", "Negative": "n\u00ed scoirfeadh sibh"}, "3 Plural": {"Compressed": {"Affirmative": "scoirfid\u00eds", "Question": "an scoirfid\u00eds?", "Negative": "n\u00ed scoirfid\u00eds"}, "Extended": {"Affirmative": "scoirfeadh siad", "Question": "an scoirfeadh siad?", "Negative": "n\u00ed scoirfeadh siad"}}, "Passive": {"Affirmative": "scoirf\u00ed", "Question": "an scoirf\u00ed?", "Negative": "n\u00ed scoirf\u00ed"}}, "imper": {"1 Singular": {"Affirmative": "scoirim!", "Negative": "n\u00e1 scoirim!"}, "2 Singular": {"Affirmative": "scoir!", "Negative": "n\u00e1 scoir!"}, "3 Singular": {"Male": {"Affirmative": "scoireadh s\u00e9!", "Negative": "n\u00e1 scoireadh s\u00e9!"}, "Female": {"Affirmative": "scoireadh s\u00ed!", "Negative": "n\u00e1 scoireadh s\u00ed!"}}, "1 Plural": {"Compressed": {"Affirmative": "scoirimis!", "Negative": "n\u00e1 scoirimis!"}, "Extended": {"Affirmative": "scoireadh muid!", "Negative": "n\u00e1 scoireadh muid!"}}, "2 Plural": {"Affirmative": "scoirig\u00ed!", "Negative": "n\u00e1 scoirig\u00ed!"}, "3 Plural": {"Compressed": {"Affirmative": "scoirid\u00eds!", "Negative": "n\u00e1 scoirid\u00eds!"}, "Extended": {"Affirmative": "scoireadh siad!", "Negative": "n\u00e1 scoireadh siad!"}}, "Passive": {"Affirmative": "scoirtear!", "Negative": "n\u00e1 scoirtear!"}}, "pastConti": {"1 Singular": {"Affirmative": "scoirinn", "Question": "an scoirinn?", "Negative": "n\u00ed scoirinn"}, "2 Singular": {"Affirmative": "scoirte\u00e1", "Question": "an scoirte\u00e1?", "Negative": "n\u00ed scoirte\u00e1"}, "3 Singular": {"Male": {"Affirmative": "scoireadh s\u00e9", "Question": "an scoireadh s\u00e9?", "Negative": "n\u00ed scoireadh s\u00e9"}, "Female": {"Affirmative": "scoireadh s\u00ed", "Question": "an scoireadh s\u00ed?", "Negative": "n\u00ed scoireadh s\u00ed"}}, "1 Plural": {"Compressed": {"Affirmative": "scoirimis", "Question": "an scoirimis?", "Negative": "n\u00ed scoirimis"}, "Extended": {"Affirmative": "scoireadh muid", "Question": "an scoireadh muid?", "Negative": "n\u00ed scoireadh muid"}}, "2 Plural": {"Affirmative": "scoireadh sibh", "Question": "an scoireadh sibh?", "Negative": "n\u00ed scoireadh sibh"}, "3 Plural": {"Compressed": {"Affirmative": "scoirid\u00eds", "Question": "an scoirid\u00eds?", "Negative": "n\u00ed scoirid\u00eds"}, "Extended": {"Affirmative": "scoireadh siad", "Question": "an scoireadh siad?", "Negative": "n\u00ed scoireadh siad"}}, "Passive": {"Affirmative": "scoirt\u00ed", "Question": "an scoirt\u00ed?", "Negative": "n\u00ed scoirt\u00ed"}}, "subj": {"1 Singular": {"Affirmative": "go scoire m\u00e9", "Negative": "n\u00e1r scoire m\u00e9"}, "2 Singular": {"Affirmative": "go scoire t\u00fa", "Negative": "n\u00e1r scoire t\u00fa"}, "3 Singular": {"Male": {"Affirmative": "go scoire s\u00e9", "Negative": "n\u00e1r scoire s\u00e9"}, "Female": {"Affirmative": "go scoire s\u00ed", "Negative": "n\u00e1r scoire s\u00ed"}}, "1 Plural": {"Compressed": {"Affirmative": "go scoirimid", "Negative": "n\u00e1r scoirimid"}, "Extended": {"Affirmative": "go scoire muid", "Negative": "n\u00e1r scoire muid"}}, "2 Plural": {"Affirmative": "go scoire sibh", "Negative": "n\u00e1r scoire sibh"}, "3 Plural": {"Affirmative": "go scoire siad", "Negative": "n\u00e1r scoire siad"}, "Passive": {"Affirmative": "go scoirtear", "Negative": "n\u00e1r scoirtear"}}, "verbal noun": "scor", "verbal adjective": "scortha"}